臺灣雲林地方法院刑事裁定
111年度聲字第495號
聲  請  人  臺灣雲林地方檢察署檢察官
受  刑  人  吳國典



上列聲請人因對受刑人數罪併罰有二裁判以上，聲請定其應執行
之刑（111年度執字第197號），本院裁定如下：
    主  文
吳國典所犯如附表所示之罪，應執行有期徒刑壹年拾壹月。
    理  由
一、聲請意旨略以：受刑人吳國典因犯竊盜等案件，先後經判決
    確定如附表，應依刑法第53條及第51條第5款定其應執行之
    刑，爰依刑事訴訟法第477條第1項聲請裁定等語。
二、按裁判確定前犯數罪者，併合處罰之，但有得易科罰金之罪
    與不得易科罰金之罪之情形者，不在此限；前項但書情形，
    受刑人請求檢察官聲請定應執行刑者，依第51條規定定之；
    數罪併罰，有二裁判以上者，依刑法第51條之規定，定其應
    執行之刑；數罪併罰，分別宣告其罪之刑，宣告多數有期徒
    刑者，於各刑中之最長期以上，各刑合併之刑期以下，定其
    刑期，但不得逾30年；依刑法第48條應更定其刑者，或依刑
    法第53條及第54條應依刑法第51條第5款至第7款之規定，定
    其應執行之刑者，由該案犯罪事實最後判決之法院之檢察官
    ，聲請該法院裁定之，刑法第50條第1項但書第1款、第2項
    、第53條、第51條第5款、刑事訴訟法第477條第1項分別定
    有明文。又法律上屬於自由裁量之事項，有其外部性界線及
    內部性界線，並非概無拘束，依據法律之具體規定，法院應
    在其範圍內選擇為適當之裁判者，為外部性界線，而法院為
    裁判時，應考量法律之目的，及法律秩序之理念所在者，為
    內部性界線，法院為裁判時，二者均不得有所踰越，此有最
    高法院80年台非字第473號判例意旨可資參照。是以數罪併
    罰，有二裁判以上，定其應執行之刑時，固屬於法院自由裁
    量之事項，然仍應受前揭外部性界線及內部性界線之拘束。
    另數罪併罰中之一罪，依刑法規定得易科罰金，若因與不得
    易科之他罪併合處罰結果而不得易科罰金時，原可易科部分
    所處之刑，自亦無庸為易科折算標準之記載（司法院大法官
    釋字第144、679號解釋意旨參照）。
三、查受刑人因犯附表編號1至8所示案件，經本院110年度易字
    第257號、第358號、第500號合併判決判處如附表各編號所
    示之刑，並就附表編號1至2、附表編號3至8各定應執行刑有
    期徒刑10月（不得易科罰金）、1年2月（得易科罰金）確定
    等情，有該判決書、臺灣高等法院被告前案紀錄表在卷可佐
    。被告所犯附表編號3至8所處之刑，係得易科罰金之罪，附
    表編號1至2所處之刑則不得易科罰金，依刑法第50條第1項
    但書第1款規定原不得就附表所示各罪合併定應執行之刑。
    然受刑人已向檢察官聲請合併定應執行刑，此有受刑人簽名
    捺印之「臺灣雲林地方檢察署刑法第50條第1項但書案件是
    否請求定應執行刑調查表」在卷可查，是以，檢察官依刑法
    第50條第2項規定，經受刑人之請求，向本院聲請定其應執
    行之刑，核屬正當。又受刑人所犯如附表編號1至2、編號3
    至8所示罪刑，曾經該判決分別定應執行刑有期徒刑10月、1
    年2月確定，依前揭最高法院判例意旨，本院就附表所示各
    罪再為定應執行刑之裁判時，自應受前開裁判所為定應執行
    刑內部界線之拘束。另受刑人所犯如附表編號3至8所示之罪
    ，原宣告刑雖得易科罰金，惟因與其餘附表編號1至2所示不
    得易科罰金之罪併合處罰，揆諸前揭說明，本院於定應執行
    刑時即無庸為易科罰金折算標準之諭知。爰參酌受刑人附表
    各編號所犯均為竊盜案件，其中被告多次持兇器破壞他人汽
    車車窗，以便竊取車內物品（部分既遂、部分未遂），又持
    兇器進入他人建物內行竊，足見被告屢屢竊盜，絲毫不知尊
    重他人財產權益，將他人的汽車、建物當作自己的提款機，
    危害社會秩序安寧等一切情狀，合併定其應執行刑如主文所
    示。
四、依刑事訴訟法第477條第1項，刑法第50條第2項、第53條、
    第51條第5款，裁定如主文。
中　　華　　民　　國　　111 　年　　6 　　月　　29　　日
                  刑事第五庭    法  官  梁智賢
以上正本證明與原本無異。　　　　　　　　　
如不服本裁定，應於裁定送達後5 日內向本院提出抗告狀（須附
繕本）。　　　　　　　　　
                                書記官  蘇靜怡
中　　華　　民　　國　　111 　年　　6 　　月　　29　　日

附表：受刑人吳國典定應執行刑案件一覽表
 編　　　　　號  1 2 3  罪　　　　　名  攜帶兇器毀越門窗侵入住宅竊盜罪 攜帶兇器踰越門竊盜罪 竊盜罪  宣　　告　　刑 （不含沒收）  有期徒刑7月 有期徒刑7月 有期徒刑4月  犯　罪　日　期  109年11月14日前某時許 109年11月16日1時22分許 109年11月8日2時許  偵  查  機  關   年　度　案　號  雲林地檢110年度偵字第1183號、第1322號、第1966號、110年度偵緝字第148號 雲林地檢110年度偵字第1183號、第1322號、第1966號、110年度偵緝字第148號 雲林地檢110年度偵字第1183號、第1322號、第1966號、110年度偵緝字第148號 　最 　後 　事 　實 　審　 法　　院 臺灣雲林地方法院 臺灣雲林地方法院 臺灣雲林地方法院  案　　號 110年度易字第257號、第358號、第500號 110年度易字第257號、第358號、第500號 110年度易字第257號、第358號、第500號  判決日期 110年11月30日 110年11月30日 110年11月30日 　確　 　定 　判 　決　 法　　院 臺灣雲林地方法院 臺灣雲林地方法院 臺灣雲林地方法院  案　　號 110年度易字第257號、第358號、第500號 110年度易字第257號、第358號、第500號 110年度易字第257號、第358號、第500號  判　　決確定日期 110年12月29日 110年12月29日 110年12月29日 是否為得易科罰金之案件  否 否 是 備           註  ⒈雲林地檢111年度執字第196號。 ⒉編號1至2之刑，經原判決定應執行有期徒刑10月確定。 ⒈雲林地檢111年度執字第196號。 ⒉編號1至2之刑，經原判決定應執行有期徒刑10月確定。 ⒈雲林地檢111年度執字第197號。 ⒉編號3至8之刑，經原判決定應執行有期徒刑1年5月確定。 

 編　　　　　號  4 5 6  罪　　　　　名  攜帶兇器竊盜罪 攜帶兇器竊盜未遂罪 攜帶兇器竊盜未遂罪  宣　　告　　刑 （不含沒收）  有期徒刑6月 有期徒刑4月 有期徒刑4月  犯　罪　日　期  109年11月12日1時許前之某時 109年11月14日3時47分許 109年11月14日3時59分許  偵  查  機  關    年　度　案　號  雲林地檢110年度偵字第1183號、第1322號、第1966號、110年度偵緝字第148號 雲林地檢110年度偵字第1183號、第1322號、第1966號、110年度偵緝字第148號 雲林地檢110年度偵字第1183號、第1322號、第1966號、110年度偵緝字第148號 　最 　後 　事 　實 　審　 法　　院 臺灣雲林地方法院 臺灣雲林地方法院 臺灣雲林地方法院  案　　號 110年度易字第257號、第358號、第500號 110年度易字第257號、第358號、第500號 110年度易字第257號、第358號、第500號  判決日期 110年11月30日 110年11月30日 110年11月30日 　確　 　定 　判 　決　 法　　院 臺灣雲林地方法院 臺灣雲林地方法院 臺灣雲林地方法院  案　　號 110年度易字第257號、第358號、第500號 110年度易字第257號、第358號、第500號 110年度易字第257號、第358號、第500號  判　　決確定日期 110年12月29日 110年12月29日 110年12月29日 是否為得易科罰金之案件  是 是 是 備           註  ⒈雲林地檢111年度執字第197號。 ⒉編號3至8之刑，經原判決定應執行有期徒刑1年5月確定。 ⒈雲林地檢111年度執字第197號。 ⒉編號3至8之刑，經原判決定應執行有期徒刑1年5月確定。 ⒈雲林地檢111年度執字第197號。 ⒉編號3至8之刑，經原判決定應執行有期徒刑1年5月確定。 

 編　　　　　號  7 8 （以下空白）  罪　　　　　名  攜帶兇器竊盜未遂罪 竊盜罪   宣　　告　　刑 （不含沒收）  有期徒刑4月 有期徒刑4月   犯　罪　日　期  109年11月14日4時10分許 109年11月下旬或12月之某日   偵  查  機  關    年　度　案　號  雲林地檢110年度偵字第1183號、第1322號、第1966號、110年度偵緝字第148號 雲林地檢110年度偵字第1183號、第1322號、第1966號、110年度偵緝字第148號  　最 　後 　事 　實 　審　 法　　院 臺灣雲林地方法院 臺灣雲林地方法院   案　　號 110年度易字第257號、第358號、第500號 110年度易字第257號、第358號、第500號   判決日期 110年11月30日 110年11月30日  　確　 　定 　判 　決　 法　　院 臺灣雲林地方法院 臺灣雲林地方法院   案　　號 110年度易字第257號、第358號、第500號 110年度易字第257號、第358號、第500號   判　　決確定日期 110年12月29日 110年12月29日  是否為得易科罰金之案件  是 是  備           註  ⒈雲林地檢111年度執字第197號。 ⒉編號3至8之刑，經原判決定應執行有期徒刑1年5月確定。 ⒈雲林地檢111年度執字第197號。 ⒉編號3至8之刑，經原判決定應執行有期徒刑1年5月確定。